【裁判字號】    92,訴,1363
【裁判日期】    920625
【裁判案由】    毒品危害防制條例
【裁判全文】
臺灣臺中地方法院刑事判決                        九十二年度訴字第一三六三號
    公  訴  人  臺灣臺中地方法院檢察署檢察官
    被      告  甲○○
右列被告因違反毒品危害防制條例案件，經檢察官提起公訴（九十二年度毒偵字第九
八三號），本院判決如左：
    主  文
甲○○連續施用第一級毒品，累犯，處有期徒刑柒月。
扣案之第一級毒品海洛因壹包（量微無法稱重、包裝重零點壹玖公克），沒收銷燬之
；扣案之注射針筒壹支，沒收。
    事  實
一、甲○○曾因搶奪案件，經本院於民國九十年八月三日，以九十年度訴字第一四六
    八號判處有期徒刑十月確定，甫於九十一年十二月一日執行完畢。又因施用毒品
    案件，經本院以九十年度毒聲字第三二九號裁定送觀察、勒戒後，認有繼續施用
    毒品之傾向，復經本院於九十年三月五日，以九十年度毒聲字第一○七四號裁定
    令入戒治處所施以強制戒治一年。戒治期滿後，業經臺灣臺中地方法院檢察署檢
    察官於九十一年四月二十四日，以九十一年度戒毒偵字第一四二號，為不起訴處
    分確定。猶不知悔改，基於連續施用第一級毒品海洛因之概括犯意，自九十二年
    二月間（起訴書誤載為九十二年年初）某日起，至同年三月二十二日晚上十時許
    止，連續在臺中市○○區○○路十九之三五號三樓住處，以將第一級毒品海洛因
    置入注射針筒內，與水混合，再予以施打入身體手臂內之方式，施用第一級毒品
    海洛因多次。嗣於九十二年三月二十四日下午一時五十分許，甲○○在其上開施
    用第一級毒品海洛因之犯行尚未遭發覺前，即自行前往臺中市警察局第四分局春
    社派出所，向警員陳宏甲自首，而接受裁判，並扣得第一級毒品海洛因一包（量
    微無法稱重、包裝重○．一九公克），及甲○○所有供施用第一級毒品海洛因所
    用之注射針筒一支。
二、案經臺中市警察局第四分局報請臺灣臺中地方法院檢察署檢察官偵查起訴。
    理  由
一、(一)、訊據被告甲○○對於：曾於右揭時地，連續以上開方式，施用第一級毒品海
    洛因多次。嗣主動向員警自首，並扣得上開證物之事實，坦承不諱，並有搜索扣
    押筆錄、鑑定通知書各一紙，照片二幀在卷可參，且其向員警自首時，經警採取
    其尿送驗結果，呈嗎啡陽性反應，亦有中山醫學大學附設醫院藥物濫用檢測中心
    確認結果報告一紙在卷可稽，復有第一級毒品海洛因一包（量微無法稱重、包裝
    重○．一九公克），及注射針筒一支扣案可資佐證，是被告之自白應與事實相符
    。(二)、被告曾因施用毒品案件，經本院以九十年度毒聲字第三二九號裁定送觀察
    、勒戒後，認有繼續施用毒品之傾向，復經本院於九十年三月五日，以九十年度
    毒聲字第一○七四號裁定令入戒治處所施以強制戒治一年。戒治期滿後，業經臺
    灣臺中地方法院檢察署檢察官於九十一年四月二十四日，以九十一年度戒毒偵字
    第一四二號，為不起訴處分確定等情，有臺灣臺中地方法院檢察署刑案資料查註
    紀錄表、臺灣高等法院被告全國前案紀錄表各一紙，不起訴處分書、刑事裁定各
    一份在卷可參。(三)、綜上，本件事證明確，被告於強制戒治期滿後，五年內施用
    毒品之犯行堪予認定。
二、(一)、核被告所為，係犯毒品危害防制條例第十條第一項施用第一級毒品罪。被告
    持有第一級毒品海洛因之低度行為，已為其施用第一級毒品海洛因之高度行為所
    吸收，不另論罪。又被告先後多次施用第一級毒品海洛因之行為，時間緊接，且
    觸犯構成要件相同之罪，顯係基於概括犯意為之，為連續犯，應依刑法第五十六
    條規定，論以一罪，並加重其刑。再者，被告曾因搶奪案件，經本院於九十年八
    月三日，以九十年度訴字第一四六八號判處有期徒刑十月確定，甫於九十一年十
    二月一日執行完畢，有臺灣臺中地方法院檢察署刑案資料查註紀錄表、臺灣高等
    法院被告全國前案紀錄表各一紙在卷可按，其五年以內再犯本件有期徒刑以上之
    罪，為累犯，應依刑法第四十七條規定，加重其刑，並依法遞加重之。被告在其
    上開犯行遭發覺前，即向該管公務員自首，而接受裁判，有偵訊（調查）筆錄一
    份在卷可參，應依刑法第六十二條前段規定，減輕其刑，並依法先加後減之。(二)
    、爰審酌：被告正值青年，國中肄業，竟不思向上，迭次施用毒品，其犯罪手段
    尚屬平和，所為除殘害自己外，固未實際侵害他人之權益，然仍屬有害國本，其
    施用之期間尚非屬長期，暨犯罪後坦承犯行，態度良好等一切情狀，量處如主文
    所示之刑。(三)、末查：扣案之第一級毒品海洛因一包（量微無法稱重、包裝重○
    ．一九公克），係屬違禁物，應依毒品危害防制條例第十八條第一項前段規定，
    予以宣告沒收銷燬之；另扣案之注射針筒一支，為被告所有，且供其施用第一級
    毒品海洛因所用等情，業據被告供承在卷，應依刑法第三十八條第一項第二款規
    定，予以宣告沒收。
據上論斷，應依刑事訴訟法第二百九十九條第一項前段，毒品危害防制條例第十條第
一項、第十八條第一項前段、第二十三條第二項，刑法第十一條、第五十六條、第四
十七條、第六十二條前段、第三十八條第一項第二款，判決如主文。
中      華      民      國      九十二      年      六    月    二十五  日
        臺灣臺中地方法院刑事第六庭
                                        法  官 唐 敏 寶
右正本證明與原本無異。
如不服本判決，應於送達後十日內向本院提出上訴狀（須附繕本），上訴於臺灣高等
法院臺中分院。
                                        書記官
中      華      民      國      九十二      年      六    月    二十五  日
錄論罪科刑法條
毒品危害防制條例第十條第一項
施用第一級毒品者，處六月以上五年以下有期徒刑。


司法院資訊處製作；財團法人民間司法改革基金會備份。
